臺灣彰化地方法院刑事判決
111年度交訴字第51號
公  訴  人  臺灣彰化地方檢察署檢察官
被      告  謝川鄰


上列被告因公共危險案件，經檢察官提起公訴（111年度偵字第2
552號），本院依法裁定改行簡式審判程序後，檢察官聲請改依
協商程序而為判決，本院判決如下：
    主          文
謝川鄰犯肇事致人傷害逃逸罪，處有期徒刑陸月，如易科罰金，
以新臺幣壹仟元折算壹日。緩刑貳年。
    犯罪事實及理由
一、本案犯罪事實、證據及應適用之法條，除犯罪事實一第1行
    應更正為「謝川鄰於民國111年1月5日凌晨5時55分許」，並
    增列「1.被告謝川鄰於本院準備程序及審理中之自白。2.本
    院電話洽辦公務紀錄單」作為證據外，其餘均引用如附件臺
    灣彰化地方檢察署檢察官起訴書之記載。
二、本案經檢察官及被告於審判外達成協商之合意，且被告已認
    罪，其合意內容為：被告所為，係犯刑法第185條之4之公共
    危險罪。被告認罪，願受有期徒刑6月，如易科罰金，以新
    臺幣1,000元折算1日，緩刑2年之宣告。經查，上開協商合
    意並無刑事訴訟法第455條之4第1項所列情形之一，檢察官
    聲請改依協商程序而為判決，本院爰不經言詞辯論，於協商
    合意範圍內為協商判決。
三、依刑事訴訟法第273條之1第1項、第455條之2第1項、第455 
    條之4第2項、第455條之8、第454條第2項，判決如主文。
四、協商判決除有刑事訴訟法第455條之4第1項第1款於本訊問程
    序終結前，被告撤銷協商合意或檢察官撤回協商聲請者；第
    2 款被告協商之意思非出於自由意志者；第4款被告所犯之
    罪非第455條之2第1項所定得以協商判決者；第6款被告有其
    他較重之裁判上一罪之犯罪事實者；第7款法院認應諭知免
    刑或免訴、不受理者情形之一，及違反同條第2項「法院應
    於協商合意範圍內為判決；法院為協商判決所科之刑，以宣
    告緩刑或二年以下有期徒刑、拘役或罰金為限」之規定者外
    ，檢察官與被告均不得上訴。
五、本案如有前述可得上訴情形，而不服本判決時，得自收受判
    決送達之日起20日內，以書狀敘明理由，向本院提出上訴書
    狀。　　
本案經檢察官朱健福提起公訴，檢察官吳皓偉到庭執行職務。
中　　華　　民　　國　　111 　年　　6 　　月　　30　　日
                  刑事第六庭  法  官  范馨元
以上正本證明與原本無異。
如不服本判決，且符合前述得上訴之特別規定者，應於收受判決
後20日內向本院提出上訴書狀，並應敘述具體理由；其未敘述上
訴理由者，應於上訴期間屆滿後20日內向本院補提理由書（均須
按他造當事人之人數附繕本）。「切勿逕送上級法院」。
中　　華　　民　　國　　111 　年　　6 　　月　　30　　日
　　　　　　　　　            書記官  許原嘉
附錄本案論罪科刑法條：
中華民國刑法第185條之4
駕駛動力交通工具發生交通事故，致人傷害而逃逸者，處6月以
上5年以下有期徒刑；致人於死或重傷而逃逸者，處1年以上7年
以下有期徒刑。
犯前項之罪，駕駛人於發生交通事故致人死傷係無過失者，減輕
或免除其刑。

附件：
臺灣彰化地方檢察署檢察官起訴書
                                     111年度偵字第2552號
　　被　　　告　謝川鄰　男　74歲（民國00年0月0日生）
　　　　　　　　　　　　住彰化縣○○鎮○○里○○路000巷
　　　　　　　　　　　　0號
　　　　　　　　　　　　國民身分證統一編號：Z000000000號
上列被告因公共危險案件，已經偵查終結，認應提起公訴，茲將
犯罪事實及證據並所犯法條分敘如下：
　　　　犯罪事實
一、謝川鄰於民國110年1月5日凌晨5時55分許，騎乘車牌號碼00
    0-000號機車沿彰化縣二林鎮二城路由東北往西南方向行駛
    ，行經二城路812號前時，因未注意車前狀況而不慎擦撞騎
    乘自行車行駛在同向右前方之林玉蘭，致林玉蘭人車倒地並
    受有胸壁挫傷、右側第5至7根肋骨骨折、右側創傷性血胸、
    頭部外傷併腦震盪、左腳踝擦傷等傷害（過失傷害部分未據
    告訴）。詎謝川鄰經行經該處之施晉溢提醒而返回察看林玉
    蘭後，未施以救助或報警，反而基於逃逸之犯意，隨即騎乘
    前揭機車逃逸。經警據報到場處理而循線查獲。
二、案經彰化縣警察局芳苑分局報告偵辦。
　　　　證據並所犯法條
一、證據清單及待證事實：
  ㈠被告謝川鄰（經傳未到）之警詢供述：坦承於前揭時、地擦
    撞被害人林玉蘭，致林玉蘭倒地後，其有返回察看，沒有報
    案或留在現場，隨即離開等情，足認被告涉有前揭犯行之事
    實。
  ㈡證人林玉蘭與施晉溢之證述、彰濱秀傳紀念醫院診斷證明書
    、二林基督教醫院診斷書、路口監視器畫面擷取照片、施晉
    溢提供之行車紀錄器影像擷取照片：被告騎乘機車擦撞證人
    林玉蘭，致林玉蘭倒地受傷後，被告有返回察看但未曾與林
    玉蘭說話，亦未取得林玉蘭之同意，即擅自離開等情，足認
    被告涉有前揭犯行之事實。
  ㈢道路交通事故現場圖、調查報告表、現場照片、雙方當事人
    車輛照片、車籍資料：被告於前揭時、地騎車擦撞行駛在右
    前方之證人林玉蘭，致林玉蘭倒地受傷，因自行車駐車架有
    明顯車損，且經證人施晉溢提醒有撞倒林玉蘭，被告又返回
    察看，則被告必然知道有肇事致人摔倒受傷，卻仍逕自逃逸
    ，足認被告主觀上有逃逸之犯意之事實。
  ㈣綜上，被告之辯解顯與事實不符，不值採信。其前揭犯行，
    堪以認定。
二、核被告所為，係犯刑法第185條之4第1項前段肇事逃逸罪嫌
    。
三、依刑事訴訟法第251條第1項提起公訴。
　　此　致
臺灣彰化地方法院
中　　華　　民　　國　  111　　年　　3 　 月 　　9  　日
                               檢　察　官  朱健福
本件正本證明與原本無異                             
中　　華　　民　　國　　111　　年　　3　　月　　17　　日
　　　　　　　　　　　  　     書  記  官  曾欽政